臺灣士林地方法院刑事判決　　　　　　　 94年度易字第693號
公　訴　人　臺灣士林地方法院檢察署檢察官
被　　　告　丙○○
上列被告因竊盜案件，經檢察官提起公訴（94年度偵字第6576號
、94年度核退偵字第136 號），被告於本院準備程序為有罪之陳
述，經本院合議庭裁定改由受命法官獨任依簡式審判程序審理，
並判決如下：
　　主  文
丙○○連續竊盜，處有期徒刑捌月。
　　事  實
一、丙○○前於民國87年間，因犯贓物罪，經臺灣臺北地方法院
    於88年1 月22日以88年易字第131 號判決判處有期徒刑3 月
    確定，並於88年5 月11日易科罰金執行完畢；復於93年間，
    因犯竊盜罪，經臺灣臺北地方法院於93年11月26日以93年簡
    字第2849號判決判處有期徒刑4 月，94年1 月10日判決確定
    ，並於94年3 月22日易科罰金執行完畢。（以上不構成累犯
    ）
二、丙○○為亞爵運動溫泉會館（設在台北市○○區○○路3 號
    ，下稱亞爵會館）之會員（會員證號：00000000），其因見
    至該會館消費之會員，經常將值錢物品放置在更衣室之置物
    櫃內，乃意圖為自己不法所有，而基於竊盜之概括犯意，連
    續利用前往亞爵會館消費而得以進入更衣室之機會，先後為
    下列之犯行：
(一)、94年1 月29日10時許，在上址會館內，丙○○趁會員甲○○
    將浴袍置於浴室門口而入內泡澡之際，先徒手取得甲○○浴
    袍內之置物櫃鑰匙1 把，再以該鑰匙開啟男子更衣室內編號
    056 號之置物櫃，並竊取甲○○置於櫃內之NOKIA 牌6170型
    鐵灰色手機1 支（手機序號：000000000000000 號），得手
    後，旋即將上開鑰匙放回甲○○之浴袍內。
(二)、復於94年2 月9 日15時許，在亞爵會館男子更衣室內，丙○○先趁無人之際，逐一測試置物櫃有無上鎖，並因而發覺編
    號第253 號之置物櫃並未上鎖，且其內放置有皮包1 只（為
    會員乙○○所有），遂徒手竊取放置在該皮包內之MOTOROLA
    牌V3型銀白色手機1 支（手機序號：000000000000000 號）
    得手。
三、丙○○竊得上開2 支手機後，旋於94年2 月13日，將之持往
    位在桃園縣中壢市○○路1 之29號全友通訊精品廣場，並分
    別以新台幣（下同）1 萬4 千元、6 千元之價格，將上開竊
    得之MOTOROLA牌V3型銀白色手機及NOKIA 牌6170型鐵灰色手
    機售予不知情之林詠荃，林詠荃再將上開之MOTOROLA牌V3型
    銀白色手機及NOKIA 牌6170型鐵灰色手機，分別轉售予不知
    情之梁志維、楊子毅使用。嗣因乙○○報警處理，經警調取
    上開手機之通聯紀錄，而循線扣得上開手機（已由被害人分
    別領回），並查獲丙○○，始悉上情，
四、案經臺北市政府警察局北投分局報告臺灣士林地方法院檢察
    署檢察官偵查起訴。
    理  由
一、上揭連續竊盜犯行，業經被告丙○○於本院審理時坦白承認
    ，核與被害人甲○○、乙○○於警局初詢時，指述渠等置於
    亞爵會館置物櫃內之手機遭竊情節、證人林詠荃於偵查中證
    述上開2 支手機係被告丙○○持往其經營之通訊行出售及證
    人梁志維、楊子毅於警詢時證述其等遭警查扣之手機，係在
    全友通訊精品廣場購得等情節相符，此外並有被害人出具之
    贓物認領保管單2 紙、全友通訊精品廣場中古機回收買賣契
    約書1 紙、亞爵會館會員進出場電腦記錄6 紙、通聯調閱查
    詢單9 紙等件在卷可佐，足認被告自白與事實相符，可以採
    信。至起訴意旨雖認被告除竊取被害人乙○○放置在皮包內
    之MOTOROLA牌V3型銀白色手機1 支外，尚有將乙○○放置在
    同一皮包內之現金約1 萬元一併竊走云云，惟訊據被告堅詞
    否認此部分之犯行，而證人乙○○於本院審理中亦結證並未
    目睹被告行竊現金犯行，且無法確定放置在皮包內之實際現
    金數額等語在卷（見本院94年10月12日審判筆錄），又由被
    告所犯另一竊盜犯行中（即犯罪事實欄二、(一)、所示犯行）
    ，被害人甲○○於警局初詢時陳稱：伊放在置物櫃內之財物
    僅手機被竊，現金及其他財物並未失竊等語（見94年度偵字
    第6579號偵卷，第14頁）觀之，足徵被告所稱伊僅竊取手機
    ，並未同時竊取現金之辯，尚非全無可信，參以乙○○所使
    用之置物櫃遭被告開啟行竊時並未上鎖乙情，業據認定如前
    ，是該置物櫃既未上鎖，即不能排除尚有他人亦趁此一機會
    竊取現金之可能性，從而，實難僅以被害人乙○○所指述失
    竊現金之事實，遽認係被告所為，是公訴意旨所指被告竊得
    財物尚及於該現金1 萬元部分，無從認定，附此敘明。綜上
    ，本案被告犯行，事證明確，堪予認定，應依法論科。
二、核被告丙○○先後所為，均係犯刑法第320 條第1 項之竊盜
    罪。其先後2 次竊盜犯行，時間緊接、手段相同，且所犯係
    構成要件相同之罪名，顯係基於概括犯意反覆為之，為連續
    犯，應依刑法第56條之規定論以1 罪，並加重其刑。爰審酌
    被告於94年1 月10日始因犯竊盜罪經法院判處有期徒刑4 月
    確定，此有臺灣高等法院被告前案紀錄表在卷可稽，竟自同
    月間起，復犯本案連續竊盜犯行，足見其品行不佳，又竊得
    財物價值非微，所生危害不輕，然其犯後坦承犯行，尚有悔
    意，並其犯罪之動機、目的、手段及其智識程度等一切情狀
    ，量處如主文所示之刑，以示懲儆。公訴人建請本院量處被
    告有期徒刑1 年，尚嫌過重，附此敘明。
據上論斷，應依刑事訴訟法第273 條之1 第1 項、第299 條第1
項前段，刑法第56條、第320 條第1 項，罰金罰鍰提高標準條例
第1 條前段，判決如主文。
本案經檢察官林聰良到庭執行職務。
中　　華　　民　　國　　94　　年　　10　　月　　26　　日
                  刑事第七庭法  官  吳祚丞
如不服本判決，應於判決送達後10日內，向本院提出上訴狀。
以上正本證明與原本無異。
                            書記官  林立原
中　　華　　民　　國　　94　　年　　10　　月　　31　　日
所犯法條：
中華民國刑法第320條第1項：
  意圖為自己或第 3 人不法之所有，而竊取他人之動產者，為竊盜
  罪，處5年以下有期徒刑、拘役或5百元以下罰金。
